zh-TW: 弓盒外殼類型: 硬殼; 混合 (硬殼配軟質外層); 半硬殼; 軟袋; 其他
cs: Typ skořepiny na luk: Pevná skořepina; Hybridní (pevná skořepina s měkkým povrchem); Polotuhé; Měkké pouzdro; Jiné
en: Bow case shell type: Hard shell; Hybrid (hard shell with soft exterior); Semi-rigid; Soft case; Other
nl: Type buitenkant boogkoffer: Harde schaal; Hybride (harde schaal met zachte buitenkant); Halfhard; Zachte tas; Overige
da: Skaltype for buetasken: Hård skal; Hybrid (hård skal med blødt ydre); Halvstiv; Softcase; Andet
ko: 활 케이스 쉘 유형: 하드 쉘; 하이브리드(하드 쉘 및 소프트 외장); 반경질; 소프트 케이스; 기타
hr-HR: Vrsta kućišta kofera za gudala: Tvrdo kućište; Hibridno (tvrdo kućište s mekom vanjštinom); Polukruto; Meka torba; Ostalo
ru: Тип корпуса футляра для лука: Жёсткий корпус; Гибридный (жесткий корпус с мягкой обивкой); Полужёсткий; Мягкий чехол; Другое
pl: Typ skorupy pokrowca na łuk: Twarda obudowa; Hybrydowy (twarda obudowa, miękka powłoka); Półsztywny; Miękki pokrowiec; Inne
bg-BG: Тип външна обвивка на калъфа за лък: Твърд калъф; Хибриден (твърда обвивка с мека външност); Полутвърд; Мек калъф; Друго
it: Tipo di guscio della cassa per arco: Guscio rigido; Ibrida (guscio rigido con esterno morbido); Semirigida; Custodia morbida; Altro
nb: Skalltype for bueetui: Hardt skall; Hybrid (hardt skall med mykt ytre); Halvstivt; Mykt etui; Annet
es: Tipo de carcasa del estuche del arco: Carcasa rígida; Híbrido (carcasa rígida con exterior suave); Semirrígido; Estuche suave; Otro
zh-CN: 弓盒外壳类型: 硬壳; 混合壳（硬壳外覆软材）; 半硬壳; 软包; 其他
ja: ボウケースシェルタイプ: ハードシェル; ハイブリッド（ソフトな外装のハードシェル）; セミリジッド; ソフトケース; その他
ro-RO: Tipul caroseriei cutiei pentru arcuș: Carcasă dură; Hibridă (carcasă dură cu exterior moale); Semirigidă; Husă moale; Altele
sl-SI: Vrsta ohišja kovčka za lok: Trd ovitek; Hibriden (trd ovitek z mehko zunanjostjo); Poltrd; Mehek etui; Drugo
de: Art des Instrumentenkoffers: Hartschale; Hybrid (Hartschale mit weicher Außenseite); Halbstarr; Softcase; Sonstige
hu: Vonó tok burkolatának típusa: Kemény borítás; Hibrid (kemény tok puha külsovel); Félmerev; Puha tok; Egyéb
sk-SK: Typ puzdra na sláčik: Tvrdé puzdro; Hybridné puzdro (tvrdý obal s mäkkým povrchom); Polotvrdé puzdro; Mäkké puzdro; Iné
pt-BR: Tipo de caixa do arco: Estrutura rígida; Híbrido (estrutura rígida com exterior macio); Semirrígido; Estojo macio; Outros
vi: Loại chất liệu vỏ hộp đựng vĩ cầm: Vỏ cứng; Lai (vỏ cứng bọc mềm bên ngoài); Bán cứng; Vỏ mềm; Khác
th: ประเภทของเปลือกนอกกล่องใส่คันธนู: โครงแข็ง; ไฮบริด (โครงแข็งหุ้มผ้า); กึ่งแข็ง; เคสอ่อน; อื่นๆ
tr: Yay kutusu dış gövde tipi: Sert dış yüzey; Hibrit (yumuşak dış kaplamalı sert yüzey); Yarı sert; Yumuşak kılıf; Diğer
fr: Étui pour archet de type coque: Coque rigide; Hybride (coque rigide avec extérieur souple); Semi-rigide; Étui souple; Autre
sv: Typ av bågfodralskal: Hårt skal; Hybrid (hårt skal med mjuk utsida); Halvstyvt; Mjukt fodral; Annat
el: Τύπος κελύφους θήκης τόξου.: Σκληρό περίβλημα; Υβριδικό (σκληρό περίβλημα με μαλακό εξωτερικό); Ημιάκαμπτο; Μαλακή θήκη; Άλλο
pt-PT: Tipo de estrutura do estojo do arco: Estrutura rígida; Híbrido (estrutura rígida com exterior macio); Semirrígido; Estojo macio; Outro
fi: Jousilaukun kuoren tyyppi: Kova kuori; Hybridi (kova kuori, pehmeä ulkopinta); Puolijäykkä; Pehmeä kotelo; Muu
lt-LT: Lanko dėklo korpuso tipas: Kietas; Hibridinis (kietas, su minkšta išore); Pusiau kietas; Minkštas; Kitas